【裁判字號】    98,訴緝,161
【裁判日期】    980928
【裁判案由】    毒品危害防制條例
【裁判全文】
臺灣臺北地方法院刑事判決             98年度訴緝字第161號
公  訴  人  臺灣臺北地方法院檢察署檢察官
被      告  甲○○
                    （現於臺灣臺北監獄執行中）
上列被告因違反毒品危害防制條例案件，經檢察官提起公訴（98
年度毒偵字第660號），嗣於本院準備程序中，被告就起訴事實
為有罪之陳述，經本院合議庭裁定由受命法官獨任進行簡式審判
程序，判決如下：
    主      文
甲○○施用第一級毒品，累犯，處有期徒刑拾月；又施用第二級
毒品，累犯，處有期徒刑陸月，扣案安非他命吸食器壹支沒收。
應執行有期徒刑壹年貳月，扣案安非他命吸食器壹支沒收。
    事      實
一、甲○○前於民國81年間因竊盜案件，經本院以81年度訴字第
    25號判處有期徒刑6月，緩刑4年確定，另於82年間因違反麻
    醉藥品管理條例，分經判處有期徒刑3月及5年確定，嗣經臺
    灣高等法院以82年度聲字第2173號裁定就上開三案定應執行
    刑為有期徒刑5年6月確定，入監執行後假釋出監，惟於假釋
    期間內另因違反妨害兵役治罪條例案件，經本院以85年度訴
    緝字第382號判決判處有期徒刑5月確定，復因偽造文書及違
    反麻醉藥品管理條例案件，經本院以86年度訴字第1276號分
    別判處有期徒刑5月、6月確定，上開三案經本院以87年度聲
    字第58號裁定定應執行為有期徒刑1年3月確定，並與上開經
    撤銷假釋之殘刑接續執行，於96年3月17日縮刑期滿執行完
    畢。另於92年間因施用毒品案件，經本院以92年度毒聲字第
    130號裁定送觀察、勒戒後，經評定有繼續施用毒品傾向，
    經本院以92年度毒聲字第342號裁定令入戒治處所施以強制
    戒治，嗣經本院以92年度毒聲字第1662號裁定停止戒治付保
    護管束，於93年1月13日保護管束期滿未經撤銷視為執行完
    畢，由臺灣臺北地方法院檢察署檢察官於93年1月29日以92
    年度毒偵字第172號為不起訴處分確定；嗣又再犯施用第二
    級毒品罪，經本院以97年度易字第1913號判處有期徒刑6月
    ，經臺灣高等法院以98年度上易字第84號駁回上訴確定，另
    因施用第一級毒品，經本院以97年度訴字第2238號判處有期
    徒刑1年，上開二罪經本院以98年度聲字第487號裁定定應執
    行刑為有徒刑1年4月（尚未執行完畢）。詎甲○○仍未悔改
    ，竟基於施用第一級毒品之犯意，於98年2月11日下午1時30
    分許為警查獲後採尿前回溯26小時內之某日、時，在車號G4
    -5598號自小客車內，以將海洛因置於煙捲內點燃吸食之方
    式，施用第一級毒品海洛因1次；另基於施用第二級毒品之
    犯意，於上開為警查獲後採尿前回溯96小時內之某日、時，
    在前揭自小客車內，以將安非他命置於玻璃球吸食器內燒烤
    吸食其煙霧之方式，施用第二級毒品安非他命1次。嗣於98
    年2月11日下午1時30分許，駕駛該車行經臺北市松山區市○
    ○道○段215號前，因違規左轉為警攔檢，嗣經警在車上查獲
    甲○○所有供其吸食安非他命使用之吸食器1支，復經警方
    採集其尿液送驗結果，發現呈現第一、二級毒品陽性反應，
    而查悉上情。
二、案經臺北市政府警察局松山分局報告臺灣臺北地方法院檢察
    署檢察官偵查起訴，嗣於本院準備程序中，甲○○就被訴事
    實為有罪之陳述，經告以簡式審判之要旨，並聽取當事人之
    意見後，本院合議庭裁定以簡式審判程序審理。
    理      由
一、訊據被告甲○○對於上開事實坦承不諱（見本院98年9月21
    日準備程序筆錄及同日簡式審判筆錄），而被告為警查獲後
    排放採集之尿液，其送驗結果係呈現安非他命、甲基安非他
    命、嗎啡及可待因類藥物陽性反應，有臺灣尖端先進生技醫
    藥股份有限公司98年2月18日濫用藥物檢驗報告在卷可稽（
    見98年度毒偵字第660號卷第52頁），此外，復有扣案安非
    他命吸食器1支可稽，足徵被告前開自白與事實相符。查被
    告前有事實欄所示之施用毒品犯罪紀錄，有臺灣高等法院被
    告前案紀錄表在卷可按，其於本件前揭時地再次施用毒品之
    行為，屬5年內多次犯施用毒品罪之情形，依法自應逕予追
    訴處罰。本件被告施用第一、二級毒品犯罪之事證明確，犯
    行堪以認定，應依法論科。
二、按海洛因及安非他命分別為毒品危害防制條例第2條第2項第
    1款、第2款明定之第一級、第二級毒品。核被告所為，係犯
    毒品危害防制條例第10條第2項之施用第二級毒品罪，及同
    條第1項之施用第一級毒品罪。被告施用前、後持有第一、
    二級毒品之行為，為施用該種毒品之行為所吸收，均不另論
    罪。被告所犯上開二罪，其犯意各別，行為互殊，應予分論
    併罰。查被告有如事實欄所示刑之宣告及執行完畢情形，有
    臺灣高等法院被告前案紀錄表在卷可考，其於96年3月17日
    縮刑期滿執行完畢後，5年內故意再犯本件有期徒刑以上之
    罪，為累犯，應依刑法第47條第1項規定加重其刑。爰審酌
    被告前因施用毒品，歷經觀察、勒戒程序，並經追訴審判，
    惟仍未能完全戒絕毒癮，復再犯本件施用毒品罪，其施用毒
    品對於社會秩序固有間接之影響，惟本質上尚屬自我戕害行
    為，暨被告之素行、生活狀況、智識程度、犯後坦承犯行之
    態度等一切情狀，就所犯二罪分別量處如主文所示之刑，並
    定應執行刑。扣案安非他命吸食器1支，屬被告所有供其施
    用安非他命所用之物，業據被告供明在卷，爰依刑法第38條
    第1項第2款規定宣告沒收。
據上論斷，應依刑事訴訟法第273條之1第1項、第299條第1項前
段，毒品危害防制條例第10條第1項、第2項，刑法第11條前段、
第47條第1項、第51條第5款、第38條第1項第2款，判決如主文。
本案經檢察官盧姿如到庭執行職務
中    華    民    國    98    年    9     月    28    日
                  刑事第十一庭  法  官  林庚棟
以上正本證明與原本無異。
如不服本判決，應於判決送達後10日內，向本院提出上訴狀；上
訴書狀應敘述具體理由，未敘述上訴理由者，應於上訴期間屆滿
後20日內補提上訴理由書於本院。
                                書記官  張汝琪
中    華    民    國    98    年    9     月    28    日
附錄本案論罪科刑法條全文
毒品危害防制條例第10條：
施用第一級毒品者，處6月以上5年以下有期徒刑。
施用第二級毒品者，處3年以下有期徒刑。


司法院資訊處製作；財團法人民間司法改革基金會備份。
